# Isabela M. Ribeiro

# Desenvolvedora Front-End

11 955905953 isabela10014@hotmail.com São Paulo - SP - São Miguel

Sou formada em análise e desenvolvimento de sistemas e atuo há 2 anos na área front-end, trabalhando ativamente com tecnologias como React e Next.js. Durante esse período, tive a oportunidade de contribuir para projetos inovadores em empresas como experimentador e brandlovrs.

### **EXPERIÊNCIAS PROFISSIONAIS**

### Desenvolvrdora front-end Pl

Adventures.inc, abril 2022- abril 2023

- Desenvolver novas funcionalidades e componentes para o produto;
- Realizar adaptações e melhorias em recursos existentes;
- Acompanhar a evolução do design system e suas versões, garantindo a conformidade com as especificações;
- Desenvolver utilizando as tecnologias React e TypeScript;
- Utilizar controle de versão com Git para gerenciamento de código-fonte;
- Realizar migrações de projetos entre diferentes ambientes e versões.
- Participar de reuniões e sprints de desenvolvimento, contribuindo com ideias e soluções técnicas;
- Realizar testes de usabilidade e qualidade em recursos desenvolvidos;

# Desenvolvrdora front-end Jr

Adventures.inc, abril 2021- março -2022

- Desenvolver sites com base em protótipos de UI, seguindo as especificações fornecidas pela equipe de design;
- Otimizar sites para melhorar o desempenho e a velocidade de carregamento;
- Desenvolver componentes e soluções visuais para garantir uma melhor experiência do usuário;
- Utilizar as tecnologias Next e Wordpress para o desenvolvimento dos projetos;
- Utilizar controle de versão com Git para gerenciamento do código-fonte;

# Estagiara em desenvolvimento web

Visual E-commerce março 2020 - agosto 2020

- Desenvolver layouts responsivos utilizando HTML, CSS e Jquery, com foco em versões mobile
- Desenvolver peças gráficas para campanhas de marketing, redes sociais e outros fins.
- Dar suporte técnico para sanar dúvidas de clientes, tanto em relação a questões técnicas quanto à utilização de produtos e serviços.
- Realizar testes de usabilidade e qualidade em sites e aplicativos;
- Participar de reuniões e treinamentos com a equipe de desenvolvimento;
- Contribuir com ideias e sugestões para melhorar a experiência do usuário e a qualidade dos projetos desenvolvidos.

## **FORMAÇÃO**

# Analise e Desenvolvimento de Sistemas.

Faculdade de Tecnologia Carlos Drummond de Andrade 2019 - 2021

# Técnico em Informatica

ETEC Professor Aprígio Gonzaga 2018 - 2019

### **SKILLS**

- HTML5 & CSS3
- · Javascript & Typescript
- React.js & Next.js
- React Native
- Wordpress & WebFlow
- Tailwindcss, Styled Components, Sass & Bootstrap
- Atomic Design
- SEO
- Git

# **CONTATO**

### GitHub

disabela-maria20

### Linkedin:

https://www.linkedin.com/in/isabela -maria-ribeiro/